【裁判字號】    92,易,370
【裁判日期】    920822
【裁判案由】    竊盜
【裁判全文】
臺灣新竹地方法院刑事判決                          九十二年度易字第三七號
    公  訴  人  臺灣新竹地方法院檢察署檢察官
    被      告  丙○○
右列被告因竊盜案件，經檢察官提起公訴（九十年度偵字第四二四九號），本院判決
如左：
    主  文
丙○○共同攜帶兇器竊盜，處有期徒刑柒月。緩刑參年，緩刑期內付保護管束。
    事  實
一、丙○○曾於民國八十三年一月三十一日因竊盜罪，經臺灣高等法院判處有期徒刑
    四月確定，於八十三年七月四日執行完畢，竟不知警惕，與甲○○（俟到案後再
    審結）共同基於意圖為自己不法所有之犯意聯絡，於九十年六月二十日晚上六至
    八時間某時，由甲○○攜帶客觀上具危險性可供兇器使用之螺絲起子乙支（未扣
    案），共乘一部由甲○○駕駛之標緻廠牌自用小客車，至新竹市○○路二一五號
    前，見被害人乙○○所有之車牌號碼九Ｇ─七四七三號自用小客車停放在該處，
    無人看管，即由甲○○下車，丙○○坐在前開標緻廠牌自用小客車上把風，再分
    由甲○○持前揭螺絲起子下車，以撬壞車門鎖及車內引擎鎖之方式，竊取前開九
    Ｇ─七四七三號自用小客車，得手後，則由甲○○駕駛前開竊得之九Ｇ─七四七
    三號自用小客車、丙○○駕駛前開標緻廠牌自用小客車一同離去。嗣經先查得甲
    ○○駕駛前揭已另懸掛竊得車牌之車輛後，經其供述，循線查獲丙○○。
二、案經新竹縣警察局第一分局報請臺灣新竹地方法院檢察署檢察官偵查起訴。
    理  由
一、訊據被告丙○○固坦承於右揭時地與同案被告甲○○共同至前開處所牽車，雖矢
    口否認共同竊盜之犯行，辯稱原不知係竊車，且未把風云云。惟經查：
（一）被告丙○○與同案被告甲○○共同前往竊車地點，且於同案被告甲○○竊車時
      ，坐在駕駛至現場之車輛上，待同案被告甲○○以攜帶之螺絲起子撬壞車門、
      車鎖後，再由被告丙○○駕駛該部車輛、同案被告甲○○則駕駛竊得之車輛後
      共同離去等情，業據被告於本院供述甚詳，亦核與其於偵查中之供述大致相符
      ，則被告丙○○既於同案被告甲○○竊車時在旁守候，顯係為下手實施竊盜行
      為之同案被告甲○○把風甚明。
（二）況被告前既曾於八十三年間因竊盜罪經判處有期徒刑四月並執行完畢，有臺灣
      高等法院被告全國前案紀錄表在卷可參，被告於本院訊問時並供稱同案被告甲
      ○○看見系爭車輛曾告知「要借去開」（本院卷第七十八頁背面）等語，依常
      理，被告當不可能不知同案被告甲○○所為係竊車行為，而被告既於同案被告
      甲○○竊車時，當場接手駕駛同案被告原所駕駛車輛，待竊取車輛後，並駕車
      隨同離去，被告當時在場所為，顯非僅係不知情或毫無參與行為之在場，其所
      為顯係以參與竊盜之犯意，而擔任風聞示警之把風行為。
（三）況同案被告甲○○亦坦承於九十年六月二十日晚間與被告同至新竹市○○路二
      一五號前，竊取前開九Ｇ─七四七三號自用小客車之事實，此均核與被告供述
      相符，亦足以證明被告非僅係在場而有共同犯意之連絡，至雖同案被告甲○○
      辯稱非下手實施之人，惟參以事後車輛大部分係供同案被告甲○○使用之情形
      ，其此部分之供述應不可採，被告所述應較可採。
（四）此外系爭車輛失竊情形，並經被害人乙○○於警訊時供述甚詳，並有車輛竊盜
      、車牌失竊資料個別查詢報表─查詢車輛認可資料、贓證物品認領保管收據各
      一紙及相片二幀在卷可參，故被告自白部分核與事實相符，其所辯部分則不足
      採信，其犯罪事證明確，犯行洵堪認定。
二、按螺絲起子既可撬壞車輛門鎖及車內引擎，即具有危險性，足以對人之身體、生
    命、安全造成威脅，自係屬兇器。核被告丙○○所為係犯刑法第三百二十一條第
    一項第三款之攜帶兇器竊盜罪。被告丙○○與同案被告甲○○間有犯意連絡，行
    為分擔，係屬共同正犯。爰審酌被告犯罪動機、目的係為竊取車輛使用，然僅係
    參與把風，事後亦僅使用一次車輛，對車主所生損害之程度及其犯罪後反覆說詞
    之態度等一切情狀，量處如主文所示之刑。又被告前雖曾受有期徒刑之執行，惟
    執行完畢後五年內未曾受有期徒刑以上刑之宣告，有臺灣高等法院被告全國前案
    紀錄表及臺灣新竹地方法院檢察署刑案資料查註紀錄表附卷足稽，顯然被告於此
    段期間內已知遵守法律規定，其雖因一時失慮，致罹刑責，惟經此刑之追訴、處
    罰程序，當知警惕，諒無再犯之虞，本院認本件所宣告之刑，以暫不執行為宜，
    爰依法宣告緩刑三年，以勵自新。惟為使被告於緩刑期內知所節制，遵守相關規
    定，並如其所述之確已悔改，爰併宣告於緩刑期內付保護管束，以示警惕。
據上論斷，應依刑事訴訟法第二百九十九條第一項前段，刑法第二十八條、第三百二
十一條第一項第三款、第七十四條第二款、第九十三條第一項，判決如主文。
本案經檢察官許麗美到庭執行職務。
中      華      民      國      九十二      年    八    月    二十二    日
                                臺灣新竹地方法院刑事第二庭
                                    法  官  王紋瑩
右正本證明與原本無異。
如不服本判決，應於判決送達後十日內向本院提出上訴狀( 應附繕本 )，上訴於
臺灣高等法院。
                                    書記官  馮玉玲
中      華      民      國      九十二      年    八    月    二十二    日
附錄本件論罪引用法條：
刑法第三百二十一條
犯竊盜罪而有左列情形之一者，處六月以上、五年以下有期徒刑：
一  於夜間侵入住宅或有人居住之建築物、船艦或隱匿其內而犯之者。
二  毀越門扇、牆垣或其他安全設備而犯之者。
三  攜帶兇器而犯之者。
四  結夥三人以上而犯之者。
五  乘火災、水災或其他災害之際而犯之者。
六  在車站或埠頭而犯之者。
前項之未遂犯罰之。


司法院資訊處製作；財團法人民間司法改革基金會備份。
